臺灣士林地方法院刑事判決　　　　　　　　　　　　　九十二年度訴字第六七三號
　　公　訴　人　臺灣士林地方法院檢察署檢察官
　　被　　　告　甲○○起訴書.
右列被告因違反毒品危害防制條例案件，經檢察官提起公訴（九十二年度毒偵字第一
一二七號），本院於訊問被告後，被告為認罪之答辯，經裁定認為宜以簡式審判程序
審理並判決如左：
    主  文
甲○○連續施用第一級毒品，累犯，處有期徒刑壹年貳月。扣案之含有海洛因之殘渣
袋壹個沒收銷燬。扣案之棉花棒及注射針頭各壹支均沒收。
    事  實
一、甲○○前因施用第一級毒品海洛因案件，經送觀察勒戒後，因無繼續施用毒品傾
    向，由臺灣板橋地方法院檢察署檢察官於民國八十八年七月三十一日，以八十八
    年度偵字第二七二六號不起訴處分確定，復因施用第一級毒品海洛因、第二級毒
    品安非他命案件，經送觀察勒戒後，認有繼續施用毒品傾向，送執行強制戒治，
    並經臺灣士林地方法院檢察署檢察官於八十八年十二月二十四日，以八十八年度
    毒偵字第七八三號案件提起公訴，經本院於八十九年二月二十四日，以八十九年
    度訴字第二八號判處有期徒刑一年確定，又於強制戒治付保護管束期間內再因施
    用第一級毒品海洛因案件為警查獲，經臺灣士林地方法院檢察署檢察官於八十九
    年十一月二十日，以八十九年度毒偵字第一九一九號提起公訴並聲請撤銷停止戒
    治，嗣經本院於九十年五月七日，以八十九年度訴字第五六八號判處有期徒刑一
    年確定，並於九十二年六月十六日執行完畢。甲○○仍不知悔改，復基於施用第
    一級毒品之概括犯意，自九十二年九月間某日起至同年十月十一日晚上七時許止
    ，連續在臺北市○○區○○路二段建成公園及臺北市○○○路一九八號三樓雙連
    市場之公共廁所內等處，以針筒注射靜脈方式施用第一級毒品海洛因多次，嗣於
    同年月十三日下午六時許，在雙連市場八六號廢棄攤位前為警查獲，並扣得第一
    級毒品海洛因殘渣袋一個（量微無法秤重）、棉花棒及注射針頭各一支等物。並
    經本院以九十二年度毒聲字第九二二號裁定送執行強制戒治。
二、案經臺北市政府警察局大同分局報告臺灣士林地方法院檢察署檢察官偵查起訴。
    理  由
一、右揭犯罪事實，業據被告甲○○坦承不諱（見偵查卷第四０頁、本院卷第一０七
    頁至第一０八頁），而被告為警查獲後採得之尿液檢體，經送臺北市立療養院以
    酵素免疫學分析法及薄層層析法檢驗，呈海洛因陽性反應，有上開療養院九十二
    年十月二十八日煙毒尿液檢驗報告一紙在卷可稽（見偵查卷第四九頁）。復有扣
    案之海洛因殘渣袋一個、棉花棒及注射針頭各一支可證，而上開扣案之物經臺北
    市政府警察局大同分局依聯勤二０四廠製造之煙毒品檢驗Ａ包試劑初步檢驗，亦
    呈有海洛因反應，有上開分局毒品初步鑑驗報告單一紙在卷可考（見偵查卷第十
    四頁）。綜上，被告自白於前揭時間、地點施用第一級毒品海洛因之犯行，堪認
    與事實相符。而被告前因施用第一級毒品海洛因案件，經送觀察勒戒後，因無繼
    續施用毒品傾向，由臺灣板橋地方法院檢察署檢察官於民國八十八年七月三十一
    日，以八十八年度偵字第二七二六號不起訴處分確定，復因施用第一級毒品海洛
    因、第二級毒品安非他命案件，經送觀察勒戒後，認有繼續施用毒品傾向，送執
    行強制戒治，並經臺灣士林地方法院檢察署檢察官於八十八年十二月二十四日，
    以八十八年度毒偵字第七八三號案件提起公訴，經本院於八十九年二月二十四日
    ，以八十九年度訴字第二八號判處有期徒刑一年確定，又於強制戒治付保護管束
    期間內再因施用第一級毒品海洛因案件為警查獲，經臺灣士林地方法院檢察署檢
    察官於八十九年十一月二十日，以八十九年度毒偵字第一九一九號提起公訴並聲
    請撤銷停止戒治，嗣經本院於九十年五月七日，以八十九年度訴字第五六八號判
    處有期徒刑一年確定，並於九十二年六月十六日執行完畢，有臺灣高等法院被告
    全國前案紀錄表、上開不起訴處分書及刑事判決電腦繕本附卷可考。本件被告四
    犯施用毒品事證明確，犯行堪以認定，應依法論科。
二、按本件被告甲○○行為後，毒品危害防制條例業於九十二年七月九日經總統令修
    正公布，而於九十三年一月九日生效施行，經核被告所為，本應係犯修正前毒品
    危害防制條例第十條第一項施用第一級毒品罪，而毒品危害防制條例經上開修正
    公佈後，該條例第十條第一項之規定並無更易，經比較新舊法結果，被告所犯前
    開之罪，依修正後之同法第十條第一項之規定，刑罰與修正前同條規定相同，並
    無不利，是依刑法第二條第一項前段規定，自應適用修正後毒品危害防制條例第
    十條第一項之規定。又依從刑從屬於主刑之原則，有關扣案違禁物之沒收，亦應
    適用修正後毒品危害防制條例第十八條之規定。核被告所為，係犯修正後毒品危
    害防制條例第十條第一項之施用第一級毒品罪。又其先後多次施用第一級毒品之
    犯行，時間緊接，所犯係構成要件相同之罪名，顯均係基於概括犯意為之，屬連
    續犯，皆應依刑法第五十六條規定，論以一施用第一級毒品罪，並依法加重其刑
    。末查被告前曾受如事實欄所載有期徒刑之執行完畢，有臺灣高等法院被告全國
    前案紀錄表可按，其受有期徒刑執行完畢後，五年內再犯本件有期徒刑以上之罪
    ，為累犯，應依刑法第四十七條之規定遞加重其刑。爰審酌施用毒品雖屬個人自
    殘行為，然考量被告已四犯施用毒品案件，顯缺乏法治觀念，且自制能力甚差，
    易受外界影響，亟需較長時間與原有生活環境隔離，方足以斷絕此足以導致精神
    障礙及生命危險之成癮性藥物，及其犯罪後坦承犯行等一切情狀，量處如主文所
    示之刑。扣案之塑膠殘渣空袋一個，因塑膠袋內海洛因殘渣量微，無法分別秤重
    ，顯與第一級毒品海洛因無法析離而個別諭知宣告沒收，故不問屬於犯人與否，
    均應依修正後毒品危害防制條例第十八條第一項前段宣告沒收銷燬。扣案之擦拭
    過棉花棒及注射針頭各一支，雖非專供施用毒品之器具，然此為被告所有並供施
    用海洛因之用，為被告自承在卷，應依刑法第三十八條第一項第二款規定宣告沒
    收。
據上論斷，應依刑事訴訟法第二百七十三條之一第一項、第二百九十九條第一項前段
，修正後毒品危害防制條例第十條第一項、第十八條第一項前段，刑法第二條第一項
前段、第十一條、第五十六條、第四十七條、第三十八條第一項第二款，判決如主文
。
本案經檢察官謝榮林到庭執行職務。
中　　　華　　　民　　　國　　九十三　　年　　　六　　　月　　 十一 　　日
                                    臺灣士林地方法院刑事第四庭
                                        法  官  許  碧  惠
右正本證明與原本無異。
如不服本判決應於送達後十日內向本院提出上訴狀。
                                        書記官  陳  美  英
中　　　華　　　民　　　國　　九十三　　年　　　六　　　月　　 十五 　　日
附錄本判決論罪科刑依據之法條：
毒品危害防制條例第十條第一項：
  施用第一級毒品者，處六月以上五年以下有期徒刑。
